---
title: "Implementando ICs"
author: "Nazareno"
output:
  html_document:
    theme: readable
    df_print: paged
    toc: yes
  html_notebook:
    fig_width: 7
    theme: readable
    toc: yes
    toc_float: yes
---

```{r setup, include=FALSE, message=FALSE}
knitr::opts_chunk$set(echo = TRUE)
library(tidyverse)
library(broom)
library(boot)
theme_set(theme_bw())
```

## Os dados

```{r}
set.seed(12345)

lastfm = read_csv(here::here("data/experimento-lastfm.csv"), 
                  col_types = cols(.default = col_double(), 
                                   user = col_character()))

lastfm = lastfm %>%
  sample_n(300) %>%     
  na.omit(.) %>%     
  select(news, old, mediana_pop)

glimpse(lastfm)
```

Utilizaremos ICs para estimar duas métricas sobre os usuários do LastFM em geral durante um período de 6 meses. Em ambos os casos faremos isso a partir de uma amostra de 300 usuários. As duas métricas são: 

1. Qual a proporção de novos artistas escutados pelos usuários

## Proporção de artistas novos e popularidade

```{r}
lastfm <- lastfm %>% 
    mutate(p = news/(news + old))
glimpse(lastfm)
```

## Aplicando bootstrapping 
```{r}
funcao_theta = function(df) {
  df %>%
    pull(p) %>%
    mean()
}
theta = funcao_theta(lastfm)
set.seed(1212)

amostra = lastfm %>%  
  sample_n(200)

theta_c = funcao_theta(amostra)

```

```{r}
repeticoes = 4000 # pelo menos 2000, mas mais não faz mal.
um_bootstrap <- function(x){
  p = x %>% pull(p)
  boot_x <- sample(p,           # amostre dos dados
                   size = NROW(x), # tamanho igual ao recebido
                   replace = TRUE) # aqui é o bootstrap
  return(mean(boot_x))
}
# A REAMOSTRAGEM
reamostragens = tibble(i = 1:repeticoes) %>% 
  mutate(theta_c_s = map_dbl(i, ~ um_bootstrap(amostra)))
reamostragens
```

```{r}

reamostragens %>%
  ggplot(aes(x = theta_c_s)) +
  geom_histogram(binwidth = .001,
                 colour = "darkorange",
                 fill = "white")
reamostragens %>%
  ggplot(aes(x = theta_c_s - theta_c)) +
  geom_histogram(binwidth = .001,
                 colour = "darkblue",
                 fill = "white")
```

### Calculando o IC

```{r}
intervalo = reamostragens %>% 
  mutate(erro = theta_c_s - theta_c) %>% 
  summarise(erro_i = quantile(erro, .05), 
            erro_s = quantile(erro, .95))
intervalo
```

```{r}
intervalo = intervalo %>% 
  mutate(valor_i = theta_c + erro_i, 
         valor_s = theta_c + erro_s)
intervalo
```

```{r}
ggplot() +
  geom_rect(
    data = intervalo,
    aes(xmin = valor_i, xmax = valor_s),
    ymin = -Inf,
    ymax = Inf,
    fill = "gold",
    alpha = .25
  ) +
  geom_histogram(
    data = reamostragens,
    aes(theta_c_s),
    binwidth = .001,
    fill = "white",
    colour = "darkgrey"
  ) +
  geom_vline(xintercept = theta,
             color = "blue",
             size = 1) +
  geom_vline(xintercept = theta_c, color = "dark green") +
  labs(title = expression("Intervalo estimado via bootstrap"))
```

Com outro nível de confiança:

```{r}
confianca = .99
alpha = 1 - confianca
intervalo2 = reamostragens %>% 
  mutate(erro = theta_c_s - theta_c) %>% 
  summarise(erro_i = quantile(erro, alpha / 2), 
            erro_s = quantile(erro, 1 - alpha /2)) %>% 
  mutate(valor_i = theta_c + erro_i, 
         valor_s = theta_c + erro_s)
intervalo2
```

```{r}
ggplot() +
  geom_rect(
    data = intervalo2,
    aes(xmin = valor_i, xmax = valor_s),
    ymin = -Inf,
    ymax = Inf,
    fill = "brown",
    alpha = .25
  ) +
  geom_rect(
    data = intervalo,
    aes(xmin = valor_i, xmax = valor_s),
    ymin = -Inf,
    ymax = Inf,
    fill = "yellow",
    alpha = .5
  ) +
  geom_histogram(
    data = reamostragens,
    aes(theta_c_s),
    binwidth = .001,
    fill = "white",
    colour = "darkgrey"
  ) +
  geom_vline(xintercept = theta,
             color = "blue",
             size = 1.2) +
  geom_vline(xintercept = theta_c, color = "dark green") +
  labs(title = expression("Intervalo estimado via bootstrap"), 
       subtitle = "Vermelho: 99%, amarelo 95% confiança")
```

Utilizando a biblioteca Biblioteca boot
```{r}
theta <- function(df,i) {
    mean(
        (df %>%
        slice(i) %>%
        mutate(prop = news/(news + old)))$prop
    )
}
booted <- boot(data = lastfm, 
               statistic = theta, 
               R = 4000)
ci = tidy(booted, 
          conf.level = .95,
          conf.method = "bca",
          conf.int = TRUE)
glimpse(ci)
```


2. Para os usuários que gostam de música muito pop (mediana_pop > 5), qual a correlação entre a popularidade mediana dos artistas escutado e a proporção dos artistas escutados que eram novos. 

BootStrap Manual
```{r}
theta_prop_pop <- function(df){
    mean(
        (df %>% filter (mediana_pop > 5) %>%
        mutate(prop_pop = news/(news + old),
               cor_pop = cor(mediana_pop, prop_pop)))
        $cor_pop)
}
theta_c_pop <- theta_prop_pop(lastfm)

theta_c_pop
```

```{r}
repeticoes_pop = 4000 
um_bootstrap_pop <- function(df){
    cor_pop = (df %>% filter (mediana_pop > 5) %>%
        mutate(prop_pop = news/(news + old),
               cor_pop = cor(mediana_pop, prop_pop)))$cor_pop
    
    boot_x <- sample(cor_pop,           # amostre dos dados
                   size = NROW(cor_pop), # tamanho igual ao recebido
                   replace = TRUE) # aqui é o bootstrap
  return(mean(boot_x))
}
set.seed(1212)
# A REAMOSTRAGEM
reamostragens_pop = tibble(i = 1:repeticoes) %>% 
  mutate(theta_c_s_pop = map_dbl(i, ~ um_bootstrap_pop(lastfm)))
reamostragens_pop
```

```{r}
intervalo_pop = reamostragens_pop %>% 
  mutate(erro = theta_c_s_pop - theta_c_pop) %>% 
  summarise(erro_i_pop = quantile(erro, .05), 
            erro_s_pop = quantile(erro, .95))
intervalo_pop = intervalo_pop %>% 
  mutate(valor_i_pop = theta_c_pop + erro_i_pop, 
         valor_s_pop = theta_c_pop + erro_s_pop)
intervalo_pop
```


Usando a Biblioteca boot
```{r}
theta_pop <- function(df,i) {
    df <- df %>%
        slice(i) %>%
        filter(mediana_pop > 5) %>%
        mutate(prop_pop = news/(news + old))
    cor(df$mediana_pop, df$prop_pop)
}
booted_pop <- boot(data = lastfm, 
               statistic = theta_pop, 
               R = 4000)
ci_pop = tidy(booted_pop, 
          conf.level = .95,
          conf.method = "bca",
          conf.int = TRUE)
glimpse(ci_pop)
```
